【裁判字號】    98,訴,1204
【裁判日期】    990119
【裁判案由】    毒品危害防制條例
【裁判全文】
臺灣基隆地方法院刑事判決              98年度訴字第1204號
公  訴  人  臺灣基隆地方法院檢察署檢察官
被      告  乙○○
上列被告因違反毒品危害防制條例案件，經檢察官提起公訴（98
年度毒偵字第1930號），被告就被訴事實為有罪之陳述，本院合
議庭裁定由受命法官獨任進行審判，經改依簡式審判程序審理後
判決如下：
    主  文
乙○○施用第二級毒品，處有期徒刑貳月，如易科罰金，以新臺
幣壹仟元折算壹日；又施用第一級毒品，處有期徒刑陸月，如易
科罰金，以新臺幣壹仟元折算壹日。應執行有期徒刑柒月，如易
科罰金，以新臺幣壹仟元折算壹日。
    事  實
一、乙○○前因施用毒品案件，經本院裁定送觀察、勒戒後，認
    無繼續施用毒品之傾向，於民國97年1 月29日釋放，並由臺
    灣基隆地方法院檢察署檢察官以96年度毒偵緝字第148 號為
    不起訴處分確定。詎其猶未戒斷毒癮，於上開觀察勒戒執行
    完畢釋放後5 年內，復基於施用第二級毒品安非他命之犯意
    ，於98年10月3 日晚間某時分，在基隆市外木山海邊，以將
    第二級毒品安非他命置於玻璃球內燒烤，再吸食所產生煙霧
    之方式，施用第二級毒品安非他命1 次，之後旋另基於施用
    第一級毒品海洛因之犯意，同在上處，以將第一級毒品海洛
    因摻水注入注射針筒，再施打入身體之方式，施用第一級毒
    品海洛因1 次。嗣其於翌日凌晨零時許，在基隆市○○路2
    號前，因形跡可疑，為警盤查時發覺其係毒品調驗行方不明
    人口，經警徵得其同意採尿送驗，結果呈嗎啡、甲基安非他
    命、安非他命陽性反應，始悉上情。
二、案經基隆市警察局第一分局報告臺灣基隆地方法院檢察署檢
    察官偵查後起訴。
    理  由
壹、程序事項：
    本件被告乙○○所犯者非為死刑、無期徒刑、最輕本刑為3
    年以上有期徒刑之罪或高等法院管轄第一審案件，其於準備
    程序進行中，先就被訴事實為有罪之陳述，經告知其簡式審
    判程序之旨，並聽取公訴人、被告之意見後，本院業已依刑
    事訴訟法第273 條之1 第1 項之規定，裁定由受命法官獨任
    以簡式審判程序進行本案之審理。
貳、實體事項：
一、上開事實，業據被告於本院審理時坦承在卷，且其為警查獲
    時所採集之尿液送驗後，結果呈嗎啡、安非他命、甲基安非
    他命之陽性反應，有台灣檢驗科技股份有限公司濫用藥物檢
    驗報告及列管毒品人口尿液檢體採集送驗紀錄表各1 紙附卷
    可佐；又被告前因施用毒品案件，經執行觀察、勒戒後，認
    無繼續施用毒品之傾向，於97年1 月29日釋放等情，亦有臺
    灣高等法院被告前案紀錄表1 份存卷可稽，被告之自白核與
    事實相符，可以採信。綜上，本案事證明確，被告於觀察勒
    戒執行完畢釋放後之5 年內，再次施用第一級、第二級毒品
    之犯行洵堪認定，應依法論科。
二、查海洛因、安非他命分係毒品危害防制條例第2 條第2 項第
    1 款、第2 款所定之第一級、第二級毒品，被告非法施用第
    一級毒品海洛因及第二級毒品安非他命之行為，核分係犯毒
    品危害防制條例第10條第1 項、第2 項之施用第一級、第二
    級毒品罪。被告因施用而持有第一級毒品海洛因及第二級毒
    品安非他命之低度行為，應各為施用第一級、第二級毒品之
    高度行為所吸收，均不另論罪。再被告上開所犯2 罪，犯意
    各別，行為不同，應予分論併罰。次查被告行為時，刑法第
    41條第8 項原規定：「第1 項至第3 項規定於數罪併罰，其
    應執行之刑未逾6 個月者，亦適用之。」（其關於數罪併罰
    ，數宣告刑均得易科罰金，而定應執行之刑逾6 個月者，排
    除適用同條第1 項得易科罰金之規定部分，經司法院釋字第
    662 號解釋宣告自該解釋公布日起失其效力）；嗣刑法第41
    條復於98年12月15日修正，同條第8 項修正為「第1 項至第
    4 項及第7 項之規定，於數罪併罰之數罪均得易科罰金或易
    服社會勞動，其應執行之刑逾6 月者，亦適用之。」並自99
    年1 月1 日起施行。經依刑法第2 條第1 項從舊從輕原則比
    較結果，以98年12月15日修正之刑法第41條第8 項之規定較
    有利於被告。是本院審酌被告犯罪之動機、曾有施用毒品之
    前科仍不知戒除，惟犯罪後坦承犯行，且所犯施用毒品犯行
    乃戕害自己身心健康，並未危及他人等一切情狀，分別量處
    如主文所示之刑，且均諭知易科罰金之折算標準，並定其應
    執行之刑及諭知易科罰金之折算標準。
據上論斷，應依刑事訴訟法第273 條之1 第1 項、第299 條第1
項前段，毒品危害防制條例第10條第1 項、第2 項、第23條第2
項，刑法第11條前段、第2 條第1 項但書、第41條第1 項前段、
第51條第5 款，判決如主文。
本案經檢察官甲○○到庭執行職務。
中    華    民    國    99    年    1    月    19    日
                  刑事第一庭法  官  劉桂金
以上正本證明與原本無異。
如不服本判決應於收受送達後10日內向本院提出上訴書狀，並應
敘述具體理由；其未敘述上訴理由者，應於上訴期間屆滿後20日
內向本院補提理由書(均須按他造當事人之人數附繕本)「切勿逕
送上級法院」。
中    華    民    國    99    年    1     月    19    日
                            書記官  劉如純
附錄論罪法條：
毒品危害防制條例第10條
施用第一級毒品者，處6 月以上5 年以下有期徒刑。
施用第二級毒品者，處3 年以下有期徒刑。

司法院資訊處製作；財團法人民間司法改革基金會備份。
